臺灣高等法院臺中分院民事裁定　　　　　　96年度抗字第67號
抗　告　人
即 債權 人　甲○○
送達代收人　熊賢祺　律師
相　對　人
即 債務 人　乙○○
上列當事人間請求假處分事件，抗告人不服台灣苗栗地方法院95
年度裁全字第2221號中華民國95年12月27日第一審裁定，提起抗
告，本院裁定如下：
    主  文
原裁定廢棄。
抗告人以新台幣貳拾捌萬捌仟元為相對人供擔保後，相對人對於
附表所列不動產不得為讓與，設定抵押，出租及其他一切處分行
為。
抗告費用由相對人負擔。
    理  由
一按債權人就金錢請求以外之請求，因請求標的之現狀變更，有
  日後不能強制執行之虞，欲保全強制執行者，得聲請假處分。
  民事訴訟法第532條第1項定有明文。
二本件抗告人即債權人主張第三人蘇坤明於民國（下同）92年12
  月29日將債權人撞成顏面傷殘，雙眼接近失明。其因業務過失
  傷害案件刑事附帶民事侵權行為損害賠償事件，現繫屬於台中
  地方法院民事庭94年度重訴字第327號。惟蘇坤明將其所有如
  附表所示之不動產通謀虛偽買賣移轉登記予相對人即債務人乙
  ○○，逃避債權人聲請之假扣押強制執行，使債權人之債權無
  以保全等語。原法院依其提出之國稅局財產歸屬清單、台灣台
  中地方法院民事庭通知書及起訴狀影本各一份雖可認為相當之
  釋明，然於所述假處分之原因，則未能盡釋明之責，惟債權人
  既陳明願供擔保，認其釋明之欠缺，擔保足以補之，裁定債權
  人以新台幣（下同）865,000元為債務人供擔保後，債務人對
  於附表所列不動產不得為讓與、設定抵押、出租及其他一切處
  分行為。抗告人即債權人認法院裁定擔保金額過高，提起抗告
  。
三按「法院定擔保金額而為准許假處分之裁定者，該項擔保係備
  供債務人因假處分所受損害之賠償（民事訴訟法第533條準用
  第526條第2項及第531條），其數額應依標的物受假處分後債
  務人不能利用或處分該標的物所受之損害額，或因供擔保所受
  之損害額定之，非以標的物之價值為依據」（最高法院63台抗
  字第142號）；另按「假處分所保全之請求，得以金錢之給付
  達其目的，或債務人將因假處分而受難以補償之重大損害，或
  有其他特別情事者，法院始得於假處分裁定內，記載債務人供
  所定金額之擔保後免為或撤銷假處分」（民事訴訟法第536條
  第1項參照）。次按「法院為附條件之假處分裁定，命於債權
  人供擔保後得為假處分此項擔保係備賠償債務人所應受之損害
  ，故法院定此項擔保額，應斟酌債務人所應受之損害為衡量之
  標準」（最高法院院48台抗字第142號判例參照）。本件抗告
  人以相對人乙○○與第三人蘇坤明間，假買賣系爭土地之名，
  行脫產之實，抗告人為保全債權而聲請假處分，經原法院裁定
  命其提供標的物價值擔保金865,000元（補釋明之不足）後准
  許假處分。惟本院斟酌上開判例意旨、雙方利害狀況，並顧及
  債務人等將來可能因假處分撤銷，而得請求賠償損害似未與假
  處分標的物價值金額相當，又抗告人就假處分之請求及原因亦
  有相當釋明（見假處分聲請狀及起訴書），原裁定命抗告人提
  供全額擔保金尚有未妥，本院認應以系爭土地公告現值三分之
  一，即288,000元為相對人供擔保後始為適當，抗告意旨指摘
  原裁定不當，為有理由，應予廢棄並裁定如主文。
四本件抗告狀繕本已於96年2月2日送達相對人即債務人，使其有
  表示意見機會，有送達證書附卷可稽，迄今已逾1月，相對人
  均未以書狀表示意見，併予敘明。
據上論結，依民事訴訟法第528條第3項、第95條、第78條，裁定
如主文。
中　　華　　民　　國　　96　　年　　3 　　月　　20　　日
                  民事第四庭    審判長法　官　黃斐君
                                      法　官  陳蘇宗
                                      法　官  黃永祥
以上正本係照原本作成。
再為抗告應以適用法規顯有錯誤為理由，並經本院之許可，該許
可以原裁定所涉及之法律見解具有原則上之重要性者為限。
如提起再抗告者應於裁定送達後十日內向本院提出抗告理由狀（
須按照他造人數附具繕本）並繳納抗告裁判費新臺幣壹仟元，同
時委任律師或具有律師資格之關係人為代理人。
                                      書記官　陳信和
中　　華　　民　　國　　96　　年　　3 　　月　　21　　日
                                                      Ｍ
附表：
┌─┬──────────────────┬─┬────┬───────┐
│編│　　土　　　地　　　坐　　　落      │地│面　　積│ 權　    利   │
│  ├───┬────┬──┬──┬───┤  ├────┤              │
│號│縣　市│鄉鎮市區○段  ○○段│地號  │目│平方公尺│ 範　　　圍   │
├─┼───┼────┼──┼──┼───┼─┼────┼───────┤
│  │苗栗縣│ 卓蘭鎮 │蔗埔│    │864   │田│9.98    │ 乙○○全部   │
│1 ├───┴────┴──┴──┴───┴─┴────┴───────┤
│  │備考                                                              │
├─┼───┬────┬──┬──┬───┬─┬────┬───────┤
│  │苗栗縣│ 卓蘭鎮 │蔗埔│    │868   │田│2264.92 │ 乙○○全部   │
│2 ├───┴────┴──┴──┴───┴─┴────┴───────┤
│  │備考                                                              │
└─┴─────────────────────────────────┘
